臺灣臺北地方法院民事裁定  
111年度補字第2002號
原      告  范秀梅  
訴訟代理人  楊閔翔律師
            黃姵菁律師
被      告  張瑞麟  
訴訟代理人  陳香如律師
上列當事人間請求交付房屋事件，本院裁定如下：
    主  文
原告應於收受本裁定送達後五日內，補繳裁判費新臺幣肆萬肆仟
捌佰伍拾柒元，逾期未補繳，即駁回其訴。
    理  由
一、按訴訟標的之價額，由法院核定；核定訴訟標的之價額，以
    起訴時之交易價額為準，無交易價額者，以原告就訴訟標的
    所有之利益為準；法院因核定訴訟標的之價額，得依職權調
    查證據，民事訴訟法第77條之1第1項、第2項、第3項定有明
    文。次按因定期給付或定期收益涉訟，以權利存續期間之收
    入總數為準；期間未確定時，應推定其存續期間。但其期間
    超過10年者，以10年計算，民事訴訟法第77條之10亦有明文
    。又訴訟標的之價額，乃法院應依職權調查核定之事項，不
    受當事人主張之拘束（最高法院99年度台抗字第345號裁定
    意旨參照）。另原告起訴不合程式，法院應以裁定駁回之，
    但其情形可以補正者，審判長應定期間先命補正，民事訴訟
    法第249條第1項但書亦有明定。
二、經查，原告起訴聲明：「被告應將坐落於臺北市○○區○○街○
    段000號2樓之1房屋（下稱系爭房屋）交付原告使用」，乃
    主張依兩造間之使用借貸法律關係，請求被告交付系爭房屋
    予其使用，核屬因財產權涉訟，應以原告就系爭房屋之使用
    借貸關係所得受之客觀利益核定訴訟標的價額，而倘兩造間
    之使用借貸法律關係確為存在，原告即得無償使用系爭房屋
    ，堪認原告係受有相當於租金數額之利益。又依原告主張，
    兩造間之使用借貸法律關係並未定有期限，因認屬得永久使
    用，故依民事訴訟法第77條之10規定，此權利存續期間應以
    10年計之。則系爭房屋為鋼筋混凝土造11層大樓第2層，面
    積為113.2平方公尺（含附屬建物面積），約34.23坪（四捨
    五入至小數點以下第二位），而依本院職權調查之內政部不
    動產交易實價查詢服務網公告資料，鄰近系爭房屋之住宅大
    樓（11層以上有電梯）於110年6月至111年6月期間之租賃金
    額每坪每月約為新臺幣（下同）1,078元，核兩者客觀條件
    （同路段、建築形態）相似，與原告起訴時點相近，且上開
    租賃金額係政府官方所公布之實際出租金額，應得作為系爭
    房屋租金核定之依據，是本件訴訟標的價額核定為4,427,99
    3元（計算式：平均每坪月租金1,078元×系爭房屋面積34.23
    坪×12月×10年＝4,427,993元，元以下四捨五入），應徵第一
    審裁判費44,857元。茲依民事訴訟法第249 條第1 項但書規
    定，限原告於收受本裁定送達後5 日內如數補繳，逾期不繳
    ，即駁回其訴，特此裁定。
中　　華　　民　　國　　111 　年　　11　　月　　4 　　日
                  民事第五庭    法　官　劉娟呈　　
以上正本係照原本作成。　　　　　　　　　
如不服本裁定關於核定訴訟標的價額部分，應於送達後10日內向
本院提出抗告狀，並繳納抗告費新臺幣1,000元；其餘關於命補
繳裁判費部分，不得抗告。
中　　華　　民　　國　　111 　年　　11　　月　　4 　　日
                                書記官  廖健宏